臺灣基隆地方法院刑事判決　
110年度易字第47號
公  訴  人  臺灣基隆地方檢察署檢察官
被      告  魏耀東


                    （另案於法務部○○○○○○○○○○○執行中）
上列被告因竊盜案件，經檢察官提起公訴（109年度偵字第4820
號、第5563號），被告於準備程序中就被訴事實為有罪之陳述，
本院乃裁定改依簡式審判程序審理後判決如下：
    主      文
一、魏耀東侵入住宅竊盜，累犯，處有期徒刑捌月。
二、魏耀東竊盜，累犯，處有期徒刑參月，如易科罰金，以新臺
    幣壹仟元折算壹日。
    事實及理由
一、本件被告所犯者非為死刑、無期徒刑、最輕本刑為3 年以上
    有期徒刑之罪或高等法院管轄第一審案件，其於準備程序進
    行中，先就被訴事實為有罪之陳述，經本院告知其簡式審判
    程序之旨，並聽取公訴人、被告之意見後，業已當庭依刑事
    訴訟法第273 條之1 第1 項之規定，裁定以簡式審判程序進
    行本案之審理，且依同法第273 條之2 規定，簡式審判程序
    之證據調查，不受同法第159 條第1 項、第161 條之2 、第
    161 條之3 、第163 條之1 及第164 條至第170 條規定之限
    制。另本判決係依同法第310 條之2 準用第454 條第1 、2
    項製作，犯罪事實及證據部分得引用起訴書之記載。
二、本件犯罪事實及證據，除更正、補充如下外，其餘均引用如
    附件起訴書之記載：
（一）起訴書犯罪事實一、㈠第5 行所載「30,00元」更正為「35
      ,000元」。起訴書所載之「20,00元」均更正為「20,000
      元」；「鄭順宇」均更正為「鄭舜宇」。
（二）證據補充：被告於本院準備程序及審判中之自白。
三、法律適用方面
（一）核被告如起訴書犯罪事實一、㈠所為，係犯刑法第321條第
      1項第1款侵入住宅加重竊盜罪；如起訴書犯罪事實一、㈡
      所為，係犯同法第320條第1項竊盜罪。被告所犯上開2罪
      名，犯意各別，行為互殊，應分論併罰。
（二）被告前因施用毒品案件，先後經本院以108 年度基簡字第
      237 號、第642 號判決判處有期徒刑 3月、2 月確定，嗣
      經本院以108 年度聲字第1116號裁定應執行有期徒刑4 月
      確定，於民國108 年12月18日縮刑期滿執行完畢等情，有
      臺灣高等法院被告前案紀錄表在卷可按。其於受有期徒刑
      之執行完畢後，5 年以內故意再犯本件有期徒刑以上之罪
      ，構成刑法第47條第1 項所定之累犯。另按司法院釋字第
      775 號解釋，依解釋文及理由之意旨，係指構成累犯者，
      不分情節，一律加重最低本刑，於不符合刑法第59條所定
      要件之情形下，致生行為人所受之刑罰超過其所應負擔罪
      責之個案，不符罪刑相當原則、比例原則，於此範圍內，
      在修正前，為避免發生上述罪刑不相當之情形，法院就該
      個案應裁量是否加重最低本刑。而經本院綜合斟酌被告構
      成累犯前案紀錄之罪質種類、罪名輕重、犯罪次數、徒刑
      執行完畢之態樣、徒刑執行完畢之時期、本件犯罪情節等
      節，認其前案之罪質種類雖與本案不同，惟其於徒刑執行
      完畢後屢次犯罪，徒刑執行對其未生一定警惕作用，足認
      其對於刑罰之反應力顯然薄弱，故依刑法第47條第1 項規
      定加重被告本案所犯之罪最低本刑，無違憲法罪刑相當原
      則，爰依該條項規定加重其刑。
（三）本院審酌被告不思循正當途徑獲取生活所需，妄想以竊盜
      手段不勞而獲，法紀觀念顯有偏差，所為顯非可取；惟念
      其於犯後已坦認全部犯行，足認其犯後態度尚佳，及其犯
      罪動機、目的、行竊之手段，暨被告於警詢時自述國中畢
      業之智識程度、業工而家境勉持之生活狀況等一切情狀，
      分別量處如主文所示之刑，並就普通竊盜罪部分諭知易科
      罰金之折算標準。
四、不予宣告沒收
    被告竊得之IPad電腦1台及機車1部分別經被害人魏雅惠及告
    訴人鄭舜宇領回，有上開物品之贓物認領保管單在卷可參。
    而被告竊得之現金2萬元已賠償予被害人ISMUNATI，此有本
    院電話紀錄表附卷可考（本院卷第61頁），等同犯罪所得已
    實際合法發還，爰依刑法第38條之1 第5 項規定，不予宣告
    沒收或追徵。
五、依刑事訴訟法第273 條之1 第1 項、第299 條第1 項前段、
    第310 條之2 、第454 條第2 項，刑法321 條第1 項第1 款
    、第320條第1項、第47條第1 項、第41條第1 項前段，刑法
    施行法第1 條之1 第1 項，判決如主文。
本案經檢察官陳昭仁提起公訴，檢察官林秋田到庭執行職務。
中　　華　　民　　國　　110 　年　　2 　　月　　5 　　日
                  刑事第六庭  法  官  藍君宜
以上正本證明與原本無異。
如不服本判決應於收受送達後20日內向本院提出上訴書狀，並應
敘述具體理由；其未敘述上訴理由者，應於上訴期間屆滿後20日
內向本院補提理由書( 均須按他造當事人之人數附繕本) 「切勿
逕送上級法院」。
中　　華　　民　　國　　110 　年　　2 　　月　　4 　　日
                              書記官  王一芳            
附錄本案論罪法條：
中華民國刑法第320條
意圖為自己或第三人不法之所有，而竊取他人之動產者，為竊盜
罪，處 5 年以下有期徒刑、拘役或 50 萬元以下罰金。
意圖為自己或第三人不法之利益，而竊佔他人之不動產者，依前
項之規定處斷。
前二項之未遂犯罰之。
中華民國刑法第321條
犯前條第 1 項、第 2 項之罪而有下列情形之一者，處 6 月以
上 5 年以下有期徒刑，得併科 50 萬元以下罰金：
一、侵入住宅或有人居住之建築物、船艦或隱匿其內而犯之。
二、毀越門窗、牆垣或其他安全設備而犯之。
三、攜帶兇器而犯之。
四、結夥三人以上而犯之。
五、乘火災、水災或其他災害之際而犯之。
六、在車站、港埠、航空站或其他供水、陸、空公眾運輸之舟、
    車、航空機內而犯之。
前項之未遂犯罰之。
附件：
臺灣基隆地方檢察署檢察官起訴書
                                     109年度偵字第4820號
                                     109年度偵字第5563號
　　被　　　告　魏耀東　男　42歲（民國00年0月00日生）
　　　　　　　　　　　　住○○市○○區○○○街00號
                        （另案在法務部○○○○○○○基隆
                          分監執行）
　　　　　　　　　　　　國民身分證統一編號：Z000000000號
上列被告因竊盜案件，業經偵查終結，認應提起公訴，茲將犯罪
事實及證據並所犯法條分敘如下：
　　　  犯罪事實
一、魏耀東前因施用毒品案件，經臺灣基隆地方法院以106年度
    基簡字第955號判決判處有期徒刑3月確定，經與其他案接續
    執行，於民國107年1月27日執行完畢；又因施用毒品案件，
    經同院以108年度基簡字第237號判決判處有期徒刑3月確定
    、以108年度基簡字第642號判決判處有期徒刑2月確定，該2
    案經同院以108年度聲字第1116號裁定合併定應執行刑4月確
    定，於108年12月18日執畢出監。詎其猶不知悔改，意圖為
    自己不法之所有，分別為下列犯行：
  ㈠基於侵入住宅竊盜之犯意，於109年5月30日晚間7時許，以不
    詳方式，開啟魏雅惠位於新北市○○區○○○街00號之住處（與
    魏耀東同址，但不同樓棟）後門鎖後，進入該屋內，徒手竊
    取魏雅惠所有之IPad筆記型電腦1台（含充電器1組，總價值
    約新臺幣【下同】30,00元）及外傭ISMUNATI（印尼籍）所
    有放置於床頭櫃內之包包內現金20,00元後，徒步離去。
  ㈡基於竊盜之犯意，於109年4月5日晚間9時許，在新北市貢寮
    區虎子山街涵洞口，見鄭順宇所有車牌號碼000-0000號普通
    重型機車1部停放於上處無人看守之際，即以徒手竊取上開
    機車，得手後，隨即牽回其位於新北市○○區○○○街00號住處
    ，並作為代步之用。嗣於同年6月6日下午6時許，警方循線
    至魏耀東上址住處追查魏雅惠前揭失竊案時，發現已遭拆卸
    解體之上開機車及車牌後，始查悉上情。
二、案經魏雅惠、ISMUNATI、鄭順宇分別訴由新北市政府警察局
    瑞芳分局報告偵辦。
　　　  證據並所犯法條
一、證據清單及待證事實：
編號 證據名稱 待證事實  1 被告魏耀東於警詢、偵詢時之供述 1.其坦承如犯罪事實一、㈠所載時、地，進入告訴人魏雅惠住處內，行竊IPad筆記型電腦1台（含充電器1組）之事實。 2.其否認如犯罪事實一、㈠所載時、地，行竊外傭ISMUNATI所有包包內現金20,00元之事實。 3.其坦承如犯罪事實一、㈡所載時、地，行竊告訴人鄭順宇所有車牌號碼000-0000號普通重型機車1部之事實。  2 告訴人魏雅惠於警詢、偵詢時之指述 證明如犯罪事實一、㈠所載時、地，被告魏耀東進入其上開住處內，行竊IPad筆記型電腦1台（含充電器1組）之事實。  3 被害人即外傭ISMUNATI（印尼籍）於警詢時之指述 證明如犯罪事實一、㈠所載時、地，其放置於床頭櫃內之包包內現金20,00元遭竊之事實。  4 告訴人鄭順宇於警詢時之指述   證明如犯罪事實一、㈡所載時、地，其所有車牌號碼000-0000號普通重型機車1部遭竊之事實。  5 ⑴新北市政府警察局瑞芳分局109年6月6日17時許之搜索、扣押筆錄、扣押物品目錄表各1份 ⑵109年6月6日贓物認領保管單1份 ⑶告訴人魏雅惠住處現場蒐證照片8張 佐證被告有於犯罪事實一、㈠所載時、地，進入告訴人魏雅惠住處內行竊之事實。  6 ⑴新北市政府警察局瑞芳分局109年6月6日18時10分許之扣押筆錄、扣押物品目錄表各1份 ⑵109年7月30日贓物認領保管單1份 ⑶現場及被告魏耀東住處   蒐證照片8張 佐證被告有於犯罪事實一、㈡所載時、地，行竊告訴人鄭順宇所有上開機車及拆卸解體該機車、車牌之事實。 
二、核被告魏耀東犯罪事實一、㈠所為，係犯刑法第321條第1項
    第1款侵入住宅加重竊盜罪罪嫌；犯罪事實一、㈡所為，係犯
    同法第320條第1項竊盜罪嫌。被告所犯上開2罪名，均犯意
    各別，行為互殊，請予以分論併罰。另被告曾受有期徒刑之
    執行完畢，有本署刑案資料查註紀錄表可參，其於5年內再
    犯本2件有期徒刑以上之罪，為累犯，均請依刑法第47條第1
    項之規定及司法院釋字第775號解釋意旨，裁量是否加重最
    低本刑。又上揭失竊之IPad筆記型電腦1台（含充電器1組）
    、車牌號碼000-0000號普通重型機車1部，固為被告之犯罪
    所得，惟均由員警合法發還告訴人魏雅惠、鄭順宇，有贓物
    認領保管單各1份在卷可佐，爰依刑法第38條之1第5項規定
    ，不予聲請宣告沒收或追徵。至未扣案之外傭ISMUNATI（印
    尼籍）所有包包內失竊之現金20,00元，為被告之犯罪所得
    ，請依刑法第38條之1第1、3項規定宣告沒收之，並於全部
    或一部不能沒收或不宜執行沒收時，追徵其價額。
三、依刑事訴訟法第251條第1項提起公訴。
  　此　致
臺灣基隆地方法院
中　　華　　民　　國　 109　　年　　12　　月　　14　　日
　　　　　　　　　　　　　　　檢  察  官　陳昭仁
本件正本證明與原本無異
中　　華　　民　　國　 110　　年　　1 　　月　　7 　　日
　　　　　　　　　　　　　　　書  記  官  張予思
附錄本案所犯法條全文
中華民國刑法第320條
意圖為自己或第三人不法之所有，而竊取他人之動產者，為竊盜
罪，處 5 年以下有期徒刑、拘役或 50 萬元以下罰金。
意圖為自己或第三人不法之利益，而竊佔他人之不動產者，依前
項之規定處斷。
前二項之未遂犯罰之。
中華民國刑法第321條
犯前條第 1 項、第 2 項之罪而有下列情形之一者，處 6 月以
上 5 年以下有期徒刑，得併科 50 萬元以下罰金：
一、侵入住宅或有人居住之建築物、船艦或隱匿其內而犯之。
二、毀越門窗、牆垣或其他安全設備而犯之。
三、攜帶兇器而犯之。
四、結夥三人以上而犯之。
五、乘火災、水災或其他災害之際而犯之。
六、在車站、港埠、航空站或其他供水、陸、空公眾運輸之舟、
    車、航空機內而犯之。
前項之未遂犯罰之。